<!DOCTYPE html PUBLIC "-//W3C//DTD XHTML 1.0 Transitional//EN" "http://www.w3.org/TR/xhtml1/DTD/xhtml1-transitional.dtd">
<html xmlns="http://www.w3.org/1999/xhtml">
<head>
	<meta http-equiv="Content-Type" content="text/html; charset=iso-8859-1" />
	<title>Ymmärrä suomea</title>
	<style type="text/css" media="all">@import "css/styles.css";</style>
	<script type="text/javascript" src="swfobject.js"></script>
</head>
<body class="font-medium">
	<div id="main-wrapper">
		<div id="topbar"></div>
		<div id="main-menu">
			<table cellspacing="0" cellpadding="0" border="0" class="add-links"><tr>
				<td class="item"><img class="raquo" src="i/raquo.gif" alt="" height="7" width="4" /><a href="/ymmarra/index.php?moduli=sanakirja">Sanakirja</a></td>
				<td class="item"><img class="raquo" src="i/raquo.gif" alt="" height="7" width="4" /><a href="/ymmarra/index.php?moduli=verbit">Verbiluettelo</a></td>
				<td class="item"><img class="raquo" src="i/raquo.gif" alt="" height="7" width="4" /><a href="/ymmarra/index.php?moduli=kielioppi">Kielioppi</a></td>
			</tr></table>
			<table cellspacing="0" cellpadding="0" border="0"><tr>
				<td class="item"><img class="raquo" src="i/raquo.gif" alt="" height="7" width="4" /><a href="/ymmarra/index.php">Etusivu</a></td>
				<td class="item"><img class="raquo" src="i/raquo.gif" alt="" height="7" width="4" /><a href="/ymmarra/index.php?moduli=tekstit">Lukutekstit</a></td>
			</tr></table>
		</div>
		<div id="content">
			<table cellspacing="0" cellpadding="0" border="0" id="content-wrapper"><tr>
				<td>
					<div id="left-menu">
												<div class="header-verb"><span>Verbit</span></div>
						<div class="menu">
								<div class="init"><a href="/ymmarra/index.php?moduli=verbit&kirjain=a">A</a></div>
								<div class="init"><a href="/ymmarra/index.php?moduli=verbit&kirjain=e">E</a></div>
								<div class="init"><a href="/ymmarra/index.php?moduli=verbit&kirjain=h">H</a></div>
								<div class="init"><a href="/ymmarra/index.php?moduli=verbit&kirjain=i">I</a></div>
								<div class="init"><a href="/ymmarra/index.php?moduli=verbit&kirjain=j">J</a></div>
								<div class="init"><a href="/ymmarra/index.php?moduli=verbit&kirjain=k">K</a></div>
								<div class="init"><a href="/ymmarra/index.php?moduli=verbit&kirjain=l">L</a></div>
								<div class="init"><a href="/ymmarra/index.php?moduli=verbit&kirjain=m">M</a></div>
								<div class="init"><a href="/ymmarra/index.php?moduli=verbit&kirjain=n">N</a></div>
								<div class="init"><a href="/ymmarra/index.php?moduli=verbit&kirjain=o">O</a></div>
								<div class="init"><a href="/ymmarra/index.php?moduli=verbit&kirjain=p">P</a></div>
								<div class="init"><a href="/ymmarra/index.php?moduli=verbit&kirjain=r">R</a></div>
								<div class="init"><a href="/ymmarra/index.php?moduli=verbit&kirjain=s">S</a></div>
								<div class="init"><a href="/ymmarra/index.php?moduli=verbit&kirjain=t">T</a></div>
								<div class="init"><a href="/ymmarra/index.php?moduli=verbit&kirjain=u">U</a></div>
								<div class="init"><a href="/ymmarra/index.php?moduli=verbit&kirjain=v">V</a></div>
								<div class="init"><a href="/ymmarra/index.php?moduli=verbit&kirjain=y">Y</a></div>
								<div class="init"><a href="/ymmarra/index.php?moduli=verbit&kirjain=Ä">Ä</a></div>
						</div>					</div>
				</td>
				<td>
					<div id="main-content">
						<div id="path">
							<a href=".">Etusivu</a> &gt; <a href="/ymmarra/index.php?moduli=verbit&kirjain=K">K</a>						</div>
													<h1>KELVATA</h1>
						<table cellspacing="0" cellpadding="0" border="0">
							<tr>
								<td colspan="2" style="padding-bottom:10px;"><strong>Aktiivin indikatiivi</strong></td>
							</tr>
							<tr>
								<td><pre>PREESENS                   
minä     kelpaan           
sinä     kelpaat           
hän      kelpaa            
me       kelpaamme         
te       kelpaatte         
he       kelpaavat         

PASSIIVI
         kelvataan         

IMPERFEKTI                 
         kelpasin          
         kelpasit          
         kelpasi           
         kelpasimme        
         kelpasitte        
         kelpasivat        

PASSIIVI
         kelvattiin        

PERFEKTI
olen     kelvannut         
olet     kelvannut         
on       kelvannut         
olemme   kelvanneet        
olette   kelvanneet        
ovat     kelvanneet        

PASSIIVI
on       kelvattu          

PLUSKVAMPERFEKTI
olin     kelvannut         
olit     kelvannut         
oli      kelvannut         
olimme   kelvanneet        
olitte   kelvanneet        
olivat   kelvanneet        

PASSIIVI
oli      kelvattu          
</pre></td>
								<td>&nbsp;&nbsp;&nbsp;</td>
								<td><pre>  KIELTOMUOTO
  en        kelpaa
  et        kelpaa
  ei        kelpaa
  emme      kelpaa
  ette      kelpaa
  eivät     kelpaa


  ei        kelvata

   
  en        kelvannut
  et        kelvannut
  ei        kelvannut
  emme      kelvanneet
  ette      kelvanneet
  eivät     kelvanneet


  ei        kelvattu


  en    ole kelvannut
  et    ole kelvannut
  ei    ole kelvannut
  emme  ole kelvanneet
  ette  ole kelvanneet
  eivät ole kelvanneet


  ei    ole kelvattu


  en    ollut  kelvannut
  et    ollut  kelvannut
  ei    ollut  kelvannut
  emme  olleet kelvanneet
  ette  olleet kelvanneet
  eivät olleet kelvanneet


  ei    ollut  kelvattu
</pre></td>
							</tr>
						</table>
						<table cellspacing="0" cellpadding="0" border="0">
							<tr>
								<td colspan="2" style="padding-bottom:10px;"><strong>Aktiivin konditionaali</strong></td>
							</tr>
							<tr>
								<td><pre>PREESENS
minä     kelpaisin         
sinä     kelpaisit         
hän      kelpaisi          
me       kelpaisimme       
te       kelpaisitte       
he       kelpaisivat       

PASSIIVI
         kelvattaisiin     

PERFEKTI
olisin   kelvannut         
olisit   kelvannut         
olisi    kelvannut         
olisimme kelvanneet        
olisitte kelvanneet        
olisivat kelvanneet        

PASSIIVI
olisi    kelvattu          
</pre></td>
								<td>&nbsp;&nbsp;&nbsp;</td>
								<td><pre> 
  en        kelpaisi
  et        kelpaisi
  ei        kelpaisi
  emme      kelpaisi
  ette      kelpaisi
  eivät     kelpaisi


  ei        kelvattaisi


  en    olisi  kelvannut
  et    olisi  kelvannut
  ei    olisi  kelvannut
  emme  olisi  kelvanneet
  ette  olisi  kelvanneet
  eivät olisi  kelvanneet 


  ei    olisi  kelvattu
</pre></td>
							</tr>
						</table>
						<table cellspacing="0" cellpadding="0" border="0">
							<tr>
								<td colspan="2" style="padding-bottom:10px;"><strong>Aktiivin potentiaali</strong></td>
							</tr>
							<tr>
								<td><pre>PREESENS
minä     kelvannen         
sinä     kelvannet         
hän      kelvannee         
me       kelvannemme       
te       kelvannette       
he       kelvannevat       

PASSIIVI
         kelvattaneen      

PERFEKTI
lienen   kelvannut         
lienet   kelvannut         
lienee   kelvannut         
lienemme kelvanneet        
lienette kelvanneet        
lienevät kelvanneet        

PASSIIVI
lienee   kelvattu          
</pre></td>
								<td>&nbsp;&nbsp;&nbsp;</td>
								<td><pre> 
  en        kelvanne
  et        kelvanne
  ei        kelvanne
  emme      kelvanne
  ette      kelvanne
  eivät     kelvanne


  ei        kelvattane


  en    liene  kelvannut
  et    liene  kelvannut
  ei    liene  kelvannut
  emme  liene  kelvanneet
  ette  liene  kelvanneet
  eivät liene  kelvanneet


  ei    liene  kelvattu
</pre></td>
							</tr>
						</table>
						<table cellspacing="0" cellpadding="0" border="0">
							<tr>
								<td colspan="2" style="padding-bottom:10px;"><strong>Aktiivin imperatiivi</strong></td>
							</tr>
							<tr>
								<td><pre>PREESENS

(sinä)   kelpaa            
(hän)    kelvatkoon        
(me)     kelvatkaamme      
(te)     kelvatkaa         
(he)     kelvatkoot        

PASSIIVI
         kelvattakoon      

PERFEKTI

ole      kelvannut         
olkoon   kelvannut         
olkaamme kelvanneet        
olkaa    kelvanneet        
olkoot   kelvanneet        

PASSIIVI

olkoon   kelvattu          
</pre></td>
								<td>&nbsp;&nbsp;&nbsp;</td>
								<td><pre> 

  älä       kelpaa
  älköön    kelvatko
  älkäämme  kelvatko
  älkää     kelvatko
  älkööt    kelvatko


  älköön    kelvattako



  älä      ole  kelvannut
  älköön   olko kelvannut
  älkäämme olko kelvanneet
  älkää    olko kelvanneet
  älkööt   olko kelvanneet



  älköön   olko kelvattu
</pre></td>
							</tr>
						</table>
						<table cellspacing="0" cellpadding="0" border="0">
							<tr>
								<td colspan="2" style="padding-bottom:10px;"><strong>Verbin nominaalimuodot</strong></td>
							</tr>
							<tr>
								<td><pre>I INFINITIIVI              

Lyhyempi muoto:            
         kelvata           

Pitempi muoto:             
         kelvatakseni      
         kelvataksesi
         kelvatakseen
         kelvataksemme
         kelvataksenne
         kelvatakseen

III  INFINITIIVI           

inessiivi    kelpaamassa   
elatiivi     kelpaamasta   
illatiivi    kelpaamaan    
adessiivi    kelpaamalla
abessiivi    kelpaamatta   
instruktiivi kelpaaman     
                           
Passiivi
instruktiivi kelvattaman   
                           
                           
</pre></td>
								<td>&nbsp;&nbsp;&nbsp;</td>
								<td><pre>  II INFINITIIVI

  inessiivi     kelvatessa
  instruktiivi  kelvaten

  Passiivi
  inessiivi     kelvattaessa






  IV INFINITIIVI

  nominatiivi   kelpaaminen
  partitiivi    kelpaamista
     

  I PARTISIIPPI 
  aktiivi       kelpaava
  passiivi      kelvattava

  II PARTISIIPPI 
  aktiivi       kelvannut
  passiivi      kelvattu
</pre></td>
							</tr>
						</table>

					</div>
				</td>
			</tr></table>		</div>
		<div id="footer"><a href="http://www.oph.fi/"><img src="i/oph_logo_ymmarrasuomea.gif" width="157" height="35" alt="OPH" /></a></div>
	</div>
</body>
</html>
